臺灣高等法院高雄分院刑事判決　　　　94年度上訴字第1275號
上　訴　人　臺灣高雄地方法院檢察署檢察官
被　　　告　甲○○
指定辯護人　本院公設辯護人　李佩娟
上列上訴人因被告違反毒品危害防制條例案件，不服臺灣高雄地
方法院93年度訴字第2902號中華民國94年6月30日第一審判決（
起訴案號：臺灣高雄地方法院檢察署93年度偵字第15422 號），
提起上訴，本院判決如下：
     主  文
原判決撤銷。
甲○○販賣第二級毒品，處有期徒刑肆年陸月。扣案之含MDMA、
MDEA毒品共肆拾伍顆沒收銷燬、含NIMETAZEPAM 毒品共玖顆沒收
。
     事  實
一、甲○○明知毒品係經政府納入管制，未經許可不得持有、販
    賣，竟基於販賣第二級毒品MDMA、MDEA（俗稱搖頭丸、下稱
    搖頭丸）及販賣第四級毒品NIMETAZEPAM （俗稱紅豆、下稱
    紅豆）營利之犯意，於民國（下同）93年7 月29日23時許，
    在高雄市新興區○○○路260 號9 樓聖堂PUB ，分別以「搖
    頭丸」每顆新台幣（下同）160 元、「紅豆」每顆20元之價
    格同時向綽號「忠仔」之不詳姓名成年男子販入「搖頭丸」
    45顆、「紅豆」9 顆，思圖以「搖頭丸」每顆200 元至250
    元，「紅豆」每顆50元賣出。嗣於同日23時30分許，攜帶所
    販入之「搖頭丸」、「紅豆」，至高雄市新興區○○○路65
    號享溫馨KTV 前，欲販賣與不詳姓名者時，為警發覺而查獲
    ，並扣得其所有之「搖頭丸」45顆、「紅豆」9 顆。
二、案由高雄市政府警察局新興分局移送臺灣高雄地方法院檢察
    署檢察官偵查起訴。
     理  由
一、訊據被告甲○○否認有販賣毒品之犯行，辯稱：扣案之搖頭
    丸、紅豆係供自己施用，並非要販賣，該毒品係警方違法搜
    索取得，無證據能力，警詢及第一次偵查中之自白，均非出
    於自由意志，亦無證據能力云云。
二、惟查：
  (一)被告於93年7 月29日23時30分許，在高雄市新興區○○○路
    65號享溫馨KTV 前，因行跡可疑，經員警吳文輝、蘇一智上
    前盤查，被告即在其衣服左上臂裝有拉鍊之口袋，取出上開
    「搖頭丸」及「紅豆」，而將之扣案等情，分據證人吳文輝
    、蘇一智於原審具結證實，並有該「搖頭丸」45顆、「紅豆
    」9 顆扣案可佐。而扣案之錠劑，其中搖頭丸45顆（紅色10
    顆、橙色18顆、黃色10顆、綠色7 顆）、紅豆9 顆（橘色）
    ，均經高雄醫學大學附設中和紀念醫院鑑驗無訛，此有該院
    93年9 月7 日編號9309-92 、9309-93 、9309-94 、9309-9
    5 、9309-96 號檢驗報告5 紙附卷可稽（偵查卷第20-24頁
    ）。是被告所持有者，為第二級毒品「搖頭丸」及第四級毒
    品「紅豆」，已甚明確。
  (二)被告於警詢時供稱「我於93年7 月29日23時30分許，在高雄
    市新興區○○○路65號享溫馨KTV 前，因持有毒品，藏在左
    手臂的口袋內，被警方發現鼓鼓的，我便自行將毒品拿出來
    」、「我被警方查獲搖頭丸（MDMA）45顆、紅豆9 顆，是我
    所有，我自己要食用及販賣給朋友的」、「搖頭丸、紅豆是
    於93年7 月29日23時許，在高雄市新興區○○○路260 號9
    樓（聖堂PUB）內 ，向一位綽號叫忠仔的男子購買的，搖頭
    丸1 顆買160 元、45顆共7,200 元，紅豆1 顆買20元、共
    180 元」，「搖頭丸每顆賣出200 元或250 元、紅豆每顆賣
    出50 元 」、「今天我不知何人打我行動電話0000000000號
    ，說在高雄市新興區○○○路65號（享溫馨KTV）35 號包廂
    內，要向我購買6 顆搖頭丸，我便攜帶毒品搖頭丸45顆及紅
    豆9 顆至查獲現場」等語（警卷第2 、3 、5 頁）。被告於
    檢察官第一次偵訊時，亦坦承「以每顆160 元購入搖頭丸、
    紅豆是20元買入，搖頭丸每顆賣200 元至250 元、紅豆每顆
    賣50元」等情（偵查卷第6 頁）。被告於審理中，就其以搖
    頭丸每顆160 元、紅豆每顆20元，向綽號「忠仔」買入之事
    實，從不爭執。被告於檢察官第二次偵訊及歷次審理中，均
    否認所持有之「搖頭丸」、「紅豆」係供販賣，並指稱警詢
    及第一次偵訊之自白，非出於自由意志，扣案之毒品，係警
    方違法搜索所取得云云。茲應審究者，警方是否違法搜索取
    得上開毒品，被告於警詢及第一次偵訊時所為販賣毒品之自
    白，是否出於自由意志所為。
  (三)被告於原審供稱：「吳文輝站在（享溫馨KTV）包 廂外面的
    廁所，看我走過去，就把我拉進包廂裡面，叫我把東西拿出
    來，我說沒有，吳文輝就揍我肚子，叫我把口袋的東西拿出
    來，然後就拉我的褲頭，順便又再打我的肚子兩下，然後我
    把東西（即上開毒品）拿出來。然後蘇一智就衝進來，他盤
    問我的時候，態度很兇，跟我說如果我不承認的話，要揍我
    ，從包廂出來，他們帶我去搜機車，沒有搜到東西，吳文輝
    又打我一巴掌，然後就叫警備車來」等語（原審卷第71、72
    、80頁）。惟據證人即查獲被告之員警蘇一智於原審具結證
    稱：「當天我與吳文輝在KTV 的大廳，看到被告甲○○走過
    來，神情滿奇怪，因為我們常抓毒販，所以直覺有問題，然
    後我們就問他有無帶違禁品，並問他機車放在那裡，是否可
    帶我們過去看」、「是他自己把機車打開給我看，結果沒有
    查到毒品，他當時穿了一件黑色衣服，左上臂有一個拉鍊處
    鼓鼓的，我問裡面是什麼東西，請拿出來給我們看一下，他
    本來不敢，但是我們堅持要他拿出來，我跟他說不然的話，
    要請他回派出所，結果他就自己拿出來」等語（原審卷第63
    、64頁）。另查獲被告之員警吳文輝於原審亦具結證稱：「
    在享溫馨KTV 外面騎樓處，看他（被告）形跡可疑，所以請
    他出示證件，帶他去機車置物箱，他要拿證件，蘇一智碰到
    他的左上臂有東西，懷疑是毒品，蘇一智請他把東西拿出來
    ，他有說有人要跟他買，所以我有帶他進入包廂裡面盤查，
    但是包廂裡面沒有看到人，是先去機車處再去包廂」等語（
    原審卷第73、74頁）。證人蘇一智及吳文輝均否認有對被告
    施暴或威脅，並均指稱扣案之毒品，係被告在停放機車處，
    自行在衣服左上臂裝有拉鍊之口袋內拿出。被告雖指稱係在
    包廂內被施暴及脅迫，其始將毒品拿出，然後再去停放機車
    處云云，但員警在包廂內已取得毒品，目的已達，應無必要
    再脅迫被告至停放機車處搜索，故應以蘇一智及吳文輝所證
    在停放機車處查獲毒品，因被告指稱有人打電話約他購買毒
    品，故帶同被告進入KTV 之包廂，為真實可採。而員警蘇一
    智及吳文輝果有對被告施暴或脅迫，被告始於警詢為不實之
    自白云云，然被告經移送檢察官偵訊時，並未向檢察官陳明
    其係受施暴及脅迫，始在警詢為不實之自白，乃竟向檢察官
    坦承有販賣毒品之事實。被告於檢察官命具保釋放後，於檢
    察官第二次偵訊時，始否認有販賣毒品，經質以上次偵訊時
    為何承認有販賣毒品時，亦僅表示「我沒有賣」，仍未將其
    有受強暴、脅迫之情事，陳告檢察官。此外，並無其他事證
    ，可資認定員警蘇一智及吳文輝自始有對被告施暴或脅迫之
    違法搜索或不法取供之行為，自不能僅以被告片面而有卸責
    傾向之詞，而謂警方有違法搜索，及警詢與第一次偵訊之被
    告自白，非出於被告之自由意志。
  (四)按刑事訴訟法第94條至第100 條之3 有關訊問被告之規定，
    並未規定應通知被告之家屬到場始得進行詢問，故縱未通知
    被告家屬或通知而尚未到場，仍不能謂其詢問違法。被告於
    警詢時有陳明要通知其母到場，而警詢筆錄之末，並無被告
    之母簽名，固可認定被告之母未到場，然依上開規定，不能
    謂警詢筆錄係違法取得而無證據能力。
  (五)被告隨身攜帶多量之「搖頭丸」及「紅豆」，而辯稱係供自
    己施用，已非無疑，且被告為警查獲後，經採其尿液送驗，
    均無各級毒品之陽性反應，此有高雄市立凱旋醫院93年8 月
    23日第00000000號尿液檢驗報告、尿液送驗登記代碼對照簿
    在卷足憑（偵查卷第17、18頁）。是被告所稱扣案之毒品係
    供自己施用云云，非真實可採。
  (六)至證人蘇一智、吳文輝就被告攜帶毒品被查獲之細節，雖未
    盡一致，然就在被告停放機車處，未查獲被告之機車藏有毒
    品，嗣發現被告衣服之左上臂之口袋「鼓鼓的」，請被告將
    裡面之物取出，而查獲毒品等情，並無不符。考量員警就查
    獲被告細節之陳述未盡一致，應係時間之經過（查獲距作證
    時已8 個多月），記憶之強弱使然，是不能以此細節之不一
    致，而置基本事實相符之陳述於不顧。
  (七)綜上所，警方之取得扣案毒品，並無證據可認定為非法，
    被告之警詢筆錄及第一次偵訊筆錄，亦無任何事證可證明非
    出於被告之自由意志，是上開扣案毒品及筆錄，均有證據能
    力，本案事證明確，被告所辯，顯係卸責之詞，殊無足採，
    其犯行洵堪認定。
三、查「MDMA、MDEA」及「NIMETAZEPAM 」，依次為毒品危害防
    制條例第2 條第2 項第2 款、第4 款所稱之第二級毒品、第
    四級毒品，均不得非法販賣，第二級毒品亦不得非法持有。
    核被告以販賣營利之犯意販入上開第二級及第四級毒品，雖
    尚未賣出，即被查獲，仍係犯毒品危害防制條例第4 條第2
    項之販賣第二級毒品既遂罪及同條第4 項之販賣第四級毒品
    既遂罪。被告同時販入上開毒品，所犯二罪，為一行為觸犯
    數罪名，應依想像競合犯規定從一重依販賣第二級毒品罪論
    處，公訴人認係數罪併罰，尚有未洽。被告就第二級毒品之
    持有行為，應為販賣之高度行為所吸收，不另論罪。又查，
    被告犯罪時，尚未成年，見識淺薄，思慮欠週，而觸犯販賣
    毒品之重罪，如處以最低度之刑，仍嫌過重，客觀上其犯罪
    情狀顯可憫恕，爰依刑法第59條規定減輕其刑。
四、原審諭知被告無罪判決，尚有未洽。檢察官上訴指摘原判決
    不當，為有理由，應由本院將原判決撤銷改判。爰審酌被告
    為圖私利，販賣毒品，危害社會秩序，姑念尚未賣出（如後
    述），危害較輕，暨犯罪後自白於前，又飾詞卸責於後之態
    度等一切情狀，量處如主文所示之刑。扣案之上開第二級毒
    品「搖頭丸」45顆，依毒品危害防制條例第18條第1 項前段
    規定宣告沒收銷燬之。扣案之第四級毒品「紅豆」9 顆，為
    被告所有，且係供販賣毒品所用之物，依同條例第19條第1
    項規定沒收。至鑑驗耗用之毒品已滅失，自毋庸予以宣告沒
    收銷燬。
五、公訴意旨另以：被告自93年5 、6 月間起至同年7 月29日23
    時前止，以每顆「搖頭丸」160 元買入，以每顆「紅豆」20
    元買入，再以「搖頭丸」每顆200 元至250 元賣出，「紅豆
    」每顆50元賣出，而在高雄市新興區○○○路260 號9 樓聖
    堂PUB 、及高雄市○○路EZ-PUB內，販賣與不特定之人，於
    93年7 月29日23時30分許，攜帶上開「搖頭丸」及「紅豆」
    前往高雄市○○○路65號享溫馨KTV 前欲交貨時，為警查獲
    ；因認被告就此部分行為涉犯毒品危害防制條例第4 條第2
    項、第4 項之販賣第二級毒品罪及販賣第四級毒品罪嫌等情
    。經查：
  (一)訊據被告否認有此部分行為，而被告究係販賣與何人，公訴
    意旨並未提出證據，亦未舉出證明方法。至扣案之1 萬5,00
    0 元，被告雖於警詢及檢察官初訊時，供承為販賣毒品所得
    ，但既不能證明被告販賣毒品與何人，則被告所為販賣毒品
    所得之自白，顯無證據可證明是否與事實相符，依刑事訴訟
    法第156 條第2 項規定，自不得以其自白作為認定其犯罪之
    唯一證據，此部分應屬不能證明被告犯罪。
  (二)因公訴意旨認此部分行為，與上開起訴論罪部分行為，有連
    續犯之裁判上一罪關係，故不另為無罪之諭知。此部分既不
    能證明被告犯罪，即扣案之現款1 萬5,000 元，亦不能為被
    告犯罪所得，自不能予以宣告沒收，併予明。
據上論斷，應依刑事訴訟法第369 條第1 項前段、第364 條、第
299 條第1 項前段，毒品危害防制條例第4 條第2 項、第4 項、
第18條第1 項前段、第19條第1 項、刑法第11條前段、第59條、
第55條，判決如主文。
本案經檢察官陳宗吟到庭執行職務。
中　　華　　民　　國　　94　　年　　12　　月　　6 　　日
                  刑事第八庭    審判長法  官  王光照
                                      法  官  蔡國卿
                                      法  官  洪慶鐘
以上正本證明與原本無異。
如不服本判決應於收受本判決後10日內向本院提出上訴書狀，其
未敘述上訴理由者，並得於提起上訴後10日內向本院補提理由書
狀（均須按他造當事人之人數附繕本）「切勿逕送上級法院」。
中　　華　　民　　國　　94　　年　　12　　月　　7 　　日
　　　　　　　　　　　　　　　　　　　書記官  呂素珍
附錄本判決論罪科刑法條：
毒品危害防制條例第4條第2、4項：
製造、運輸、販賣第二級毒品者，處無期徒刑或7 年以上有期徒
刑，得併科新臺幣700 萬元以下罰金。
製造、運輸、販賣第四級毒品者，處3 年以上10年以下有期徒刑
，得併科新臺幣300 萬元以下罰金。
                                                      K